CARLOS MUÑOZ HERRERA

Técnico en Informática, certificado en Ciberseguridad

(+56) 990622843 Valparaíso, Chile siberiano7919@gmail.com

Perfil:

Egresado de Técnico en Informática. Cuento con 13 años de experiencia como operador de sistemas, de mantención preventiva y correctiva de equipos computacionales y software. Me considero un profesional eficiente, con motivación y ganas de aprender. Poseo excelentes conocimientos y habilidades para el diagnóstico y resolución de fallos, la gestión de sistemas de redes, bases de datos y de asesoramiento a usuarios. Busco un puesto con posibilidades de crecimiento en el campo de la informática y ciberseguridad.

Experiencia Profesional:

Técnico en Informática | Trabajos independientes | 2016 - ACTUALIDAD

- -Responsable de monitorizar el funcionamiento de los software y hardware de los equipos.
- -Encargado del formateo, mantención, instalación de programas según el requerimiento del usuario.
- -Encargado de dar soluciones a los problemas operativos de los usuarios, ya sea de forma presencial o vía remota.

Servicio técnico para empresa Vector | Ripley Valparaíso | 2016

- -Responsable de la revisión de fallos del equipamiento electrónico con garantía activa
- -Retuvo clientes existentes a través de una mejora en la calidad y un servicio de soporte eficiente de los fallos de los equipamientos electrónicos con garantía activa.
- -Encargado de rellenar formularios de servicio técnico y dar monitoreo a artefactos defectuosos antes sucursal de Santiago

Trabajos independientes | 2011 - 2016

- -Encargado del formateo, mantención, instalación de programas según el requerimiento del usuario.
- -Responsable de supervisar y mantenimiento del rendimiento de los sistemas, garantizando su correcto funcionamiento después del formateo, mantención e instalación de programas.

Operador de sistemas informáticos | Homecenter Sodimac Viña del Mar | 2010 - 2011

- -Encargado de la Administración de sistemas informáticos de ventas de sucursal Viña del Mar.
- -Responsable de la entrega de precios actualizados diarios por el sistema y de generar el balance por hora a gerentes de cada departamento
- -Responsable del mantenimiento y configuración de cajas y máquinas de servicio al cliente

Inspector | Empresa eléctrica litoral | 2005

-Responsable de la revisión de estado medidores y tendido eléctrico

Estudios:

- -Egresado técnico en informática | Universidad de los Lagos | 2004 2006, Valparaíso, Chile
- -Técnico en redes hidrogasogenas | Escuela industrial A-20 | 1994 1998, Valparaíso, Chile

Cursos y certificaciones:

- -Curso de ciberseguridad | ICAP | Mayo 2024 a Agosto 2024 | 400 horas
- -Soporte y mantención de redes informáticas | Fundación Cades | Mayo 2023 a Noviembre 2023 | 464 horas
- -Diseño y confección de páginas web | Fundación Creces | Abril 2018 a Agosto 2018

Aptitudes y competencias:

Instalador de equipos | Conocimiento sobre software y hardware | Carácter analítico | Aprendizaje rápido

Idiomas:

Inglés Básico | Español nativo